【裁判字號】    99,消債核,40
【裁判日期】    991230
【裁判案由】    協商認可事件
【裁判全文】
臺灣花蓮地方法院民事裁定
聲  請  人  有限責任花蓮第二信用合作社
法定代理人  鄭春儀
聲  請  人  台北富邦商業銀行股份有限公司
法定代理人  韓蔚廷
聲  請  人  國泰世華商業銀行股份有限公司
法定代理人  汪國華
聲  請  人  花旗（台灣）商業銀行股份有限公司
法定代理人  管國霖
聲  請  人  澳商澳盛銀行集團股份有限公司
法定代理人  經天瑞
聲  請  人  渣打國際商業銀行股份有限公司
法定代理人  曾璟璇
聲  請  人  聯邦商業銀行股份有限公司
法定代理人  李憲章
聲  請  人  萬泰商業銀行股份有限公司
法定代理人  盧正昕
聲  請  人  安泰商業銀行股份有限公司
法定代理人  丁予康
聲  請  人  中國信託商業銀行股份有限公司
法定代理人  辜松
相  對  人  賴乾坤
上列當事人間債務協商事件，本院裁定如下：
    主  文
如附件所示債權人與債務人賴乾坤間於民國99年12月2 日協商成
立之債務清償方案，予以認可。
    理  由
一、按債務人對於金融機構因消費借貸、自用住宅借款、信用卡
    或現金卡契約而負債務，在聲請更生或清算前，應提出債權
    人清冊，以書面向最大債權金融機構請求協商債務清償方案
    並表明共同協商之意旨，消費者債務清理條例第151條第1項
    定有明文。又前條第一項受請求之金融機構應於協商成立之
    翌日起七日內，將債務清償方案送請金融機構所在地之管轄
    法院審核，但當事人就債務清償方案已依公證法第13條第 1
    項規定，請求公證人作成公證書者，不在此限；前項債務清
    償方案，法院應儘速審核，認與法令無牴觸者，應以裁定予
    以認可，認與法令牴觸者，應以裁定不予認可，復為同條例
    第152條第1項、第2項所明定。
二、本件聲請意旨略以：債務人賴乾坤因消費借貸、自用住宅借
    款、信用卡或現金卡契約而對金融機構負有債務，並在聲請
    更生或清算前，提出債權人清冊，以書面向聲請人即最大債
    權金融機構請求共同協商債務清償方案，茲因債務人與全體
    債權人已於民國99年12月2 日協商成立，爰將協商成立之債
    務清償方案送請本院審核，請求裁定予以認可等語。
三、查聲請人所主張之上開事實，業據提出與其所述相符之前置
    協商機制協議書（金融機構無擔保債權）、前置協商無擔保
    債務還款分配表暨表決結果、前置協商機制協議書（金融機
    構有擔保債權）、前置協商有擔保債權明細表暨表決結果、
    其餘債權金融機構之身分辨別資料表，堪信為真實。再觀諸
    債務人與全體債權人於99年12月2 日協商成立之債務清償方
    案內容，並無牴觸法令之情事，爰裁定如主文。
中    華    民    國    99    年    12    月    30    日
                          臺灣花蓮地方法院民事庭
                              法      官  陳鈺林
上為正本係照原本作成。
本件不得抗告。
中    華    民    國    99    年    12    月    30    日
                              法院書記官  許志豪
附件：前置協商機制協議書（金融機構無擔保債權）、前置協商
      無擔保債務還款分配表暨表決結果、前置協商機制協議書
      （金融機構有擔保債權）、前置協商有擔保債權明細表暨
      表決結果各1份。

司法院資訊處製作；財團法人民間司法改革基金會備份。
